臺灣臺中地方法院刑事判決　　　　　　 94年度交易字第165號
公　訴　人　臺灣臺中地方法院檢察署檢察官
被　　　告　甲○○　男　63歲.
右列被告因過失傷害案件，經檢察官提起公訴（94年度偵字第61
5號）及同署檢察官移送併辦（94年度偵字第7783號），本院判
決如左：
    主    文
甲○○因過失傷害人，處有期徒刑月，如易科罰金，以佰元
折算壹日。
    犯罪事實
一、甲○○於民國（下同）93年11月7日上午某時許，駕駛車牌
    號碼0L-2510號自小客車，沿臺中市南屯區○○○街由東往
    西方向行駛，於同日上午九時三十分許，途經同路與大墩路
    之無號誌交岔路口時，理應注意車輛行駛時，其原應注意行
    經無號誌之交岔路口時，應減速慢行，作隨時停車之準備，
    且車輛行至無號誌之交岔路口，支線道車應暫停讓幹線道車
    先行，而依當時情形，又無不能注意之情事，竟疏於注意，
    貿然穿越上開路口，適乙○○騎乘車牌號碼INT-906號重機
    車，沿同市○○路由南往北方向行駛至上開路口，甲○○所
    駕駛上開自小客車右後車尾保險桿處與乙○○所騎乘上開重
    機車車頭發生碰撞，乙○○因而人車倒地，並受有頭部外傷
    合併腦挫傷、急性創傷性蜘蛛膜下腔出血、頭皮撕裂傷等傷
    害。甲○○於駕車肇事後，犯罪尚未經有偵查權限之公務員
    發覺前，主動向據報前往處理之員警許火龍表明為肇事人，
    而接受裁判。
二、案經乙○○訴由臺中市警察局第四分局報請台灣台中地方法
    院檢察署檢察官偵查起訴。
    理　　由
一、訊據被告甲○○對於上揭時地駕車肇事，致告訴人乙○○受
    傷等事實，坦承不諱，惟矢口否認涉有何過失傷害犯行，辯
    稱：「我當時沿大墩四街，由東往西，該路口沒有紅綠燈，
    也沒有閃黃燈，當時車速約二十公里，我看沒有車才過去，
    乙○○的機車他騎那一條路我不知道，我是看沒有車才過去
    的，之後我的車尾跟乙○○機車的前輪發生碰撞。」云云。
    然查上揭事實業據告訴人於警偵訊指訴明確及證人黃家敏證
    述在卷，並有職務報告、道路交通事故現場圖、道路交通事
    故調查報告表（一）（二）各一紙、現場照片八張、診斷證
    明書二紙及上開路口監視器翻拍光碟片一張附卷可稽。且按
    行經無號誌之交岔路口時，應減速慢行，作隨時停車之準備
    ，又車輛行至無號誌之交岔路口，支線道車應暫停讓幹線道
    車先行。道路交通安全規則第九十三條第一項第三款、第一
    百零二條第一項第二款各訂有明文，被告駕車自應注意上述
    道路交通安全規定，且依當時路況，又無不能注意之情形，
    竟疏不注意為之，以致肇事，致告訴人受傷，被告應有過失
    。且本件經送台灣省台中市區車輛行車事故鑑定委員會鑑定
    結果，亦認甲○○駕駛自小客車行至無號誌交岔路口未讓幹
    道車先行為肇事主因，乙○○駕駛重機車行經無號誌交岔路
    口疏未減速慢行，為肇事次因，有該委員會94年1月4日中市
    行字第0945400016號函一份附卷可佐。又被告因其違規駕車
    行為，對於騎車行經上開肇事路段之告訴人，製造法所不容
    許之風險，並且該風險在具體事件歷程中實現，而導致告訴
    人受傷之構成要件結果之發生，該傷害結果顯可歸責於被告
    ，堪認被告過失駕駛行為與告訴人受傷結果間，顯有相當因
    果關係。是其過失傷害罪行堪以認定。
二、核被告甲○○所為，係犯刑法第二百八十四條第一項前段之
    過失傷害罪。被告肇事後，經人報案，於犯罪尚未經有偵查
    權限之公務員發覺前，主動向據報前往處理之員警許火龍表
    示為肇事人，並陳明肇事經過，有警訊筆錄及交通事故調查
    報告表各一份附卷可佐，核與自首要件相符，依刑法第六十
    二條前段減輕其刑。檢察官移送併辦部分，為同一事實，本
    院自得併予審理。爰審酌被告為肇事主因，被害人所受傷勢
    及被告之犯後態度等一切情狀，量處如主文所示之刑，並諭
    知易科罰金之折算標準。
據上論斷，應依刑事訴訟法第二百九十九條第一項前段、刑法第
二百八十四條第一項前段、第六十二條前段、第四十一條第一項
前段，罰金罰鍰提高標準條例第一條前段、第二條，判決如主文
。
本案經檢察官丙○○到庭執行職務。
中　　華　　民　　國　　94　　年　　7　　月　　19　　日
                  交通法庭    審判長法官  許金樹
                                    法官  張清洲
                                    法官  郭德進
上正本證明與原本無異。
如不服本判決，應於送達後十日內向本院提出上訴狀（須附繕本
），上訴於台灣高等法院台中分院。
中　　華　　民　　國　　94　　年　　7 　　月　　21　　日
                                    書記官
附錄論罪科刑法條：
刑法第二百八十四條第一項：
因過失傷害人者，處六月以下有期徒刑，拘役或五百元以下
罰金，致重傷者，處一年以下有期徒刑、拘役或五百元以下
罰金。
                                                      S
